【裁判字號】    97,交聲,1452
【裁判日期】    971027
【裁判案由】    違反道路交通管理處罰條例聲明異議
【裁判全文】
臺灣桃園地方法院刑事裁定            97年度交聲字第1446號
                                    97年度交聲字第1449號
                                    97年度交聲字第1450號
                                    97年度交聲字第1451號
                                    97年度交聲字第1452號
                                    97年度交聲字第1453號
移送機關即
原處分機關  交通部公路總局臺中區監理所彰化監理站
異  議  人
即受處分人  甲○○
上列異議人因違反道路交通管理處罰條例案件，對於交通部公路
總局臺中區監理所彰化監理站於97年6 月26日所為之處分（原處
分案號：彰監四字第裁64-ZDC088945、64-ZGB059660、64-ZCA32
6681、64-ZHC066640、64-DG0000000、64-Z0000000） 處分，聲
明異議，本院裁定如下：
    主  文
原處分均撤銷。
甲○○不罰。
    理  由
一、原處分意旨略以：異議人即受處分人甲○○所有之車牌號碼
    3610-DH 號自小客車有附表所示之該違規行為，並均於民國
    97年6 月26日裁處如附表所示之處分等語。
二、聲明異議意旨略以：車牌號碼3610-DH 號自小客車固為異議
    人所有，惟附表所示各該違規行為，均非由異議人駕駛，原
    處分均有違誤，爰依法聲明異議請求撤銷原處分等語。
三、按本條例之處罰，受舉發違反道路交通管理事件之受處罰人
    ，認為受舉發之違規行為應歸責他人者，應於舉發違反道路
    交通管理事件通知單應到案日期前，檢附相關證據及應歸責
    人相關證明文件，向處罰機關告知應歸責人，處罰機關應即
    另行通知應歸責人到案依法處理，道路交通管理處罰條例第
    85條第1 項前段定有明文。次按汽車行駛於高速公路，不遵
    使用限制、禁止、行車管制及管理事項之管制規則而有行車
    速度超過規定之最高速限者，處汽車駕駛人新臺幣三千元以
    上六千元以下罰鍰，並記違規點數一點；又汽車駕駛人停車
    時，在禁止臨時停車處所停車者，處新臺幣六百元以上一千
    二百元以下罰鍰，道路交通管理處罰條例第33條第1項第1款
    、第63條第1項第1款、第56條第1項第1款分別定有明文。上
    開規定係以實際為違規行為之汽車駕駛人為處罰對象，故如
    違規汽車之所有人確非實際駕駛人，自非受處分之對象。
四、經查：
  (一)異議人所有之車牌號碼3610-DH 號自小客車，有於附表所示
    時、地，為附表所示之違規行為，經警逕行舉發並由原處分
    機關依法裁決等情，為異議人所不爭執，並有附表所示各該
    違規行為之違反道路交通管理事件裁決書在卷可按。惟證人
    魏煥楠於97年8月8日本院另案訊問時具結證稱：異議人所有
    之車牌號碼3610-DH 號自小客車，因為債務關係於96年7 月
    17日被我們牽走，後來車子就放在楊梅分局等語，且有證人
    魏煥楠庭呈借據資料影本在卷可資足佐（見本院97年度交聲
    字第1102號卷第37、38、42頁），故異議人主張其非附表所
    示各該違規行為之駕駛人，應堪採信，揆諸前開說明，異議
    人即非處分之對象，原處分機關對異議人所為如附表所示之
    處分即均非適法，應予撤銷。
五、綜上所述，本件異議人之異議為有理由，應由本院將原處分
    撤銷，改諭異議人不罰。至附表所示之各該違規行為應由原
    處分機關另為妥適之處理，併此敘明。
據上論斷，應依道路交通案件處理辦法第20條前段，裁定如主文
。
中    華    民    國    97    年    10    月    27    日
                  刑事第十二庭  法  官  李文娟
以上正本證明與原本無異。
如不服本裁定，應於送達後5 日內，向本院提出抗告狀。
                                書記官  廖宜政
中    華    民    國    97    年    10    月    27    日
附表：
┌──┬───┬────┬─────────┬─────┐
│編號│裁決書│違規時間│  違  規  事  實  │處分內容  │
│    │字  號│        │                  │          │
├──┼───┼────┼─────────┼─────┤
│1   │64-ZDC│97年5月3│行經國道一號北上30│罰鍰3500元│
│    │088945│0日下午4│5公里處，超過規定 │並記違規點│
│    │      │52分    │最高速限（20公里以│數1點     │
│    │      │        │上未滿40公里）    │          │
├──┼───┼────┼─────────┼─────┤
│2   │64-ZGB│97年5月 │行經國道三號249.9 │罰鍰3000元│
│    │059660│30日下午│公里處，超過規定最│並記違規點│
│    │      │2時19分 │高速限（未滿20公里│1點       │
│    │      │        │）                │          │
├──┼───┼────┼─────────┼─────┤
│3   │64-ZCA│97年5月 │行經國道一號南下15│罰鍰3500元│
│    │326681│27日上午│2公里處，超過規定 │並記違規點│
│    │      │9時1分  │最高速限（20公里以│數1點     │
│    │      │        │上未滿40公里）    │          │
├──┼───┼────┼─────────┼─────┤
│4   │64-ZHC│97年5月 │行經國道三號352點8│罰鍰5000元│
│    │066640│15日上午│公里處，超過規定最│並記違規點│
│    │      │10時11分│高速限（40公里以上│數1點     │
│    │      │        │未滿60公里）      │          │
├──┼───┼────┼─────────┼─────┤
│5   │64-DG0│97年5月3│楊梅鎮○○路與梅山│罰鍰900元 │
│    │116989│日下午6 │，在禁止臨時停車處│          │
│    │      │時30分  │所停車            │          │
├──┼───┼────┼─────────┼─────┤
│6   │64-Z40│97年2月 │國道一號北上284公 │罰鍰4000元│
│    │615862│19日下午│里處，超過規定最高│並記違規點│
│    │      │5時18分 │速限（未滿20公里）│數1點     │
└──┴───┴────┴─────────┴─────┘


司法院資訊處製作；財團法人民間司法改革基金會備份。
